【裁判字號】    90,易,499
【裁判日期】    901016
【裁判案由】    傷害
【裁判全文】
臺灣嘉義地方法院刑事判決                            九十年度易字第四九九號
    公  訴  人  臺灣嘉義地方法院檢察署檢察官
    被      告  甲○○
右列被告因傷害案件，經檢察官提起公訴 (八十九年度偵字第五四九一號)，本院判
決如左：
    主  文
甲○○傷害人之身體，處有期徒刑伍月，如易科罰金，以參佰元折算壹日。
    事  實
一、甲○○於民國八十九年八月二十一日一時十五分許，在嘉義縣鹿草鄉豐稠村十一
    號住處，因對其妻乙○○攜子女返回娘家之事，有所不滿，竟出手毆打乙○○，
    致乙○○受有左前臂、左膝、左小腿、右足瘀傷及頭頂部腫脹等傷害。
二、案經乙○○訴由嘉義縣警察局水上分局報由臺灣嘉義地方法院檢察署檢察官偵查
    起訴。
    理  由
一、訊據被告甲○○矢口否認右揭犯行，辯稱：伊當時係扶告訴人乙○○下樓，欲與
    告訴人談話，不慎二人均在樓梯轉角處跌倒而受傷，伊未出手毆打告訴人云云。
    惟查，右揭犯罪事實，除據告訴人乙○○於警、偵訊及本院審理時指訴甚詳外，
    並有（前）台灣省立朴子醫院驗傷診斷書一件附卷可稽，且經本院調閱告訴人病
    歷資料，亦記載：「（主訴）被先生推頭去撞牆，頭頂血腫‧‧‧」等語，堪信
    告訴人指訴情形為有據。至被告固辯稱告訴人之傷係跌倒所致云云，然果告訴人
    係於被告攙扶下樓時跌傷，告訴人豈會提出告訴、追究；且證人即居住於被告、
    告訴人對面之高福君於檢察官偵查時亦證稱：「當時我們（夫婦）在睡覺，有人
    在按門鈴，按的很急促，我太太下去開門，是乙○○，他說被甲○○打‧‧‧」
    等語（見偵查卷第三八頁）明確，則倘告訴人係不慎跌傷，焉有三經半夜匆促向
    鄰居呼喚求救，並明指遭被告毆打之理；復參以本件事發後，告訴人向本院民事
    庭提出民事通常保護令之聲請，被告於審理時坦認與告訴人拉扯，且被告與告訴
    人之子女當時均到庭證稱被告確有毆打告訴人之情，業經本院調閱前開本院八十
    九年家護字第一八二號民事案全卷核閱無訛，足認被告所辯告訴人係下樓跌傷云
    云，顯係卸責之詞，不足採信。本案事證已臻明確，被告犯行堪以認定。
二、核被告甲○○所為，係犯刑法第二百七十七條第一項傷害罪。爰審酌被告任職監
    獄公職、受高等教育之智識程度、與被害人為夫妻關係，竟因細故出手傷人、其
    犯罪之動機、手段、犯罪致被害人受傷害之程度及犯罪後飾詞圖卸並無悔意之態
    度等諸般情狀，量處如主文所示之刑，並諭知易科罰金之折算標準。
據上論斷，應依刑事訴訟法第二百九十九條第一項前段，刑法第二百七十七條第一項
、第四十一條第一項，罰金罰鍰提高標準條例第一條前段、第二條，判決如主文。
本案經檢察官柯月美到庭執行職務
中      華      民      國    九十      年      十      月     十六     日
                                      臺灣嘉義地方法院刑事第三庭
          法  官  許  兆  慶
右正本證明與原本無異。
如不服本判決，應於判決送達後十日內，向本院提出上訴狀。
中      華      民      國    九十      年      十      月     十六     日
                                          書記官  洪  麗  惠
附    錄：
刑法第二百七十七條第一項：
傷害人之身體或健康者，處三年以下有期徒刑、拘役或一千元以下罰金。


司法院資訊處製作；財團法人民間司法改革基金會備份。
